臺灣高等法院高雄分院刑事判決　　　　　　　　　九十一年度交上易字第二六六號
　　上　訴　人
　　即　被　告　乙○○○
右上訴人因過失傷害案件，不服臺灣屏東地方法院九十一年度交易字第一四二號中華
民國九十一年十月十四日第一審判決（起訴案號：臺灣屏東地方法院檢察署九十年度
偵字第七０五０號），提起上訴，本院判決如左：
      主  文
上訴駁回。
乙○○○緩刑貳年。
      事  實
一、乙○○○考領有普通小型車駕駛執照，民國（下同）九十年九月二十六日上午九
    時五十分許，駕駛車牌號ＲＯ－五三八○號自用小客車沿屏東市○○路由南往北
    方向行駛，途經自由路與林森路交岔口處時，原應注意汽車行駛時，駕駛人應注
    意車前狀況，並隨時採取必要之安全措施，及汽車行駛至交岔路口，其行進應遵
    守燈光號誌之指示，雖當時天氣陰天細雨，路面潮濕，但號誌正常、視線良好、
    路面平坦無缺陷，並無不能注意之情事，詎竟疏未注意車前狀況，復未遵守紅燈
    號誌之指示停車，貿然闖紅燈駛入交岔路口，適有考領有重型機車駕駛執照之甲
    ○○騎乘車號ＰＬＷ－六八六號重型機車，沿屏東市○○路由西往東方向，騎乘
    至上開交岔路口處，依綠燈指示通行時，機車右後車尾處遭乙○○○所駕駛自用
    小客車右前側保險桿撞擊，致甲○○人車倒地，受有右脛骨骨折、胸部挫傷及頸
    部外傷併腦震盪等傷害，乙○○○於肇事後，在有偵查犯罪權限之機關或公務員
    知悉肇事者之前，主動向據報抵達現場而尚不知肇事者為何人之警員汪永德坦承
    駕車肇事，嗣並接受法院之裁判。
二、案經甲○○訴請臺灣屏東地方法院檢察署檢察官偵查起訴。
    理  由
一、訊據上訴人即被告乙○○○（下稱被告）對於右揭駕駛自用小客車與告訴人甲○
    ○發生擦撞肇事，致甲○○人車倒地，受有事實欄所示傷害之事實，固供認不諱
    ，惟矢口否認有過失之犯行，辯稱：伊剛起步，是綠燈直行，車速不到十公里，
    甲○○騎的方向不對，且騎得很快才發生擦撞，伊未關紅燈，證人亂講話云云。
二、惟查：
  (一)被告右揭駕車未遵守交通號誌闖紅燈致擦撞告訴人甲○○所騎乘機車右後車尾，
    致甲○○人車倒地受有如事實欄所示之傷害之事實，迭據告訴人甲○○於警、偵
    訊及本院審理時指訴甚詳，復有現場照片八幀、道路交通事故調查報告表及寶健
    醫院所出具診斷證明書一紙附卷可憑。證人即目擊者黃廷芳於原審法院證稱：我
    的方向由南往北，到路口時前方的車輛都有減速，我前方的小客車未依照規定停
    止，緩慢的前進，我的右側是排水溝，有一輛機車遇到綠燈由西往東方向經過，
    行經交岔路口發生車禍，小客車撞到機車的後方；我看到的是小客車闖紅燈等語
    ；其於警訊時亦證稱：那天早上有下毛毛細雨，但視線良好，我當時行駛內車道
    路看到亮紅燈，我就減速停車，而且肇事自小客車在我之前慢慢滑行，號誌為紅
    燈，車速約四十公里，同時間看到一輛機車由林森路由左往右方向行駛，號誌為
    綠燈，右後方處與自小客車右前方發生擦撞等語（見原審卷第三三頁所附警訊筆
    錄及四十三頁以下）。而被告所駕駛之自小客車右前保險桿處確有擦撞掉漆之跡
    象，告訴人所騎乘之機車後車牌亦已掉落，有前揭肇事現場照片可憑，是告訴人
    甲○○所指訴，及證人黃延芳所證應堪採信，被告所辯未闖紅燈云云，應係飾卸
    之詞，不足採信。又依證人即處理現場員警王台興於原審法院證稱：甲○○騎乘
    方向是在單行車的起始點，接近十字路口，依道路交通標誌標線號誌設置規則之
    規定是可以通行等語，是告訴人甲○○並無被告所指違規逆向行駛之情事，被告
    此部分所辯亦無可採。
  (二)按汽車行駛時，駕駛人應注意車前狀況，並隨時採取必要之安全措施；汽車行駛
    至交岔路口，其行進應遵守燈光號誌之指示，道路交通安全規則第九十四條第三
    項、第一百零二條第一項第一款分別定有明文。被告既考領有普通小型車駕駛執
    照，對此自應知之甚詳，並確實遵守之，依卷附道道路交通事故調查報告表所載
    ，肇事當時雖下細雨，路面潮濕，但號誌正常、視線良好、路面平坦無缺陷，並
    無不能注意之情事，乃竟疏未注意車前狀況，復未遵交通號誌擅自闖紅燈駛入交
    岔路口內因而肇事，致使告訴人甲○○受傷，被告之駕駛行為有疏失應可認定，
    告訴人甲○○所受傷害既係因被告之疏失所造成，二者間自有有相當因關係，從
    而事證明確，被告犯行堪以認定。
三、核被告所為，係犯刑法第二百八十四條第一項前段之過失傷害罪。被告於肇事後
    ，在有偵查犯罪權限之機關或公務員知悉肇者之前，主動向據報抵達現場處理而
    尚不知肇事者係何人之警員汪永德坦承駕車肇事之事實，業據證人汪永德於原審
    法院證述在卷（見原審卷第二七頁），俟並接受法院之裁判，核與自首要件相符
    ，應依刑法第六十二條之規定減輕其刑。
四、原審因而適用刑法第二百八十四條第一項前段、刑法第四十一條第一項、罰金罰
    鍰提高標準條例第一條前段、第二條之規定，審酌被告肇事後迄未未與告訴人達
    成和解賠償被害人所受損害，及其過失程度、告訴人甲○○所受傷程度，被告犯
    罪後態度等一切情狀，量處有期徒刑二月，如易科罰金以三百元折算一日。經核
    原判決認事用法並無違誤，量刑亦稱允當，被告仍執前詞聲明上訴，指摘原判決
    不當，為無理由，應予駁回。
五、被告於原審判決後，已於本院與告訴人甲○○達成和解，賠償損害新台幣五萬元
    ，且已先行給付其中三萬元，有訊問筆錄在卷可憑，本院審酌上情及本件係偶發
    過失犯，被告前此又無不良前科，有台灣高等法院被告全國前案記錄表在卷可憑
    ，經此偵審程序及科刑之判決後，當知警愓，信無再犯之虞，認對被告所宣告之
    判以暫不執行為適當，併宣告緩刑二年，以啟自新，並觀後效。
據上論結，應依刑事訴訟法第三百六十八條，刑法第七十四條第一款，判決如主文。
本案經檢察官郭振昌到庭執行職務。
中    華    民    國     九十一     年      十二      月五      日
                              臺灣高等法院高雄分院刑事第四庭
                                  審判長法官  蕭權閔
                                        法官  陳啟造
                                        法官  李嘉興
右正本證明與原本無異。
不得上訴。
                                      書記官  呂素珍
中    華    民    國     九十一     年      十二      月        六      日
附錄：本判決論罪科刑法條：
刑法第二百八十四條第一項前段
因過失傷害人者，處六月以下有期徒刑、拘役或五百元以下罰金。
                                                                        Ｑ
